【裁判字號】    92,台上,3487
【裁判日期】    920626
【裁判案由】    偽造文書等罪
【裁判全文】
最高法院刑事判決                              九十二年度台上字第三四八七號
    上  訴  人  甲○○
    選任辯護人  吳建勛律師
                游雪莉律師
                張清雄律師
右上訴人因偽造文書等罪案件，不服台灣高等法院高雄分院中華民國九十二年四月二
日第二審判決（九十二年度上訴字第一一二號，起訴案號：台灣高雄地方法院檢察署
九十年度偵字第一四○一四號、一五七七二號、九十一年度偵字第二九七二號），提
起上訴，本院判決如左：
    主  文
上訴駁回。
    理  由
按刑事訴訟法第三百七十七條規定，上訴於第三審法院，非以判決違背法令為理由，
不得為之。是提起第三審上訴，應以原判決違背法令為理由，係屬法定要件。如果上
訴理由狀並未依據卷內訴訟資料，具體指摘原判決不適用何種法則或如何適用不當，
或所指摘原判決違法情事，顯與法律規定得為第三審上訴理由之違法情形，不相適合
時，均應認其上訴為違背法律上之程式，予以駁回。本件原判決撤銷第一審不當之判
決改處上訴人偽造私文書一罪及行使偽造私文書二罪等罪刑。已詳認定犯罪事實之
依據及憑以認定之理由，並對上訴人否認犯罪之辯詞，如何不足採信，均已依據卷內
資料予以指駁及說明，從形式上觀察，原判決並無任何違背法令之處。原審於審判期
日已提示鑑定「陳傲雲」身分證係偽造之法務部調查局鑑定通知書一紙與上訴人，縱
未提示該偽造之身分證，因前者內容含括後者，尚難指為違法。又原判決附表四所偽
造之文書，經監理所人員發覺為偽造，又追查係上訴人委託交付辦理，原審憑以認定
其偽造，亦無不合。而附表四之委託書，其上偽造之印文與其餘文件同，其上日期為
民國九十年一月十一日，證人郭惠滿亦證稱當日送件，證人黃偉鈞證述該委託書上訴
人於同月十日所交，縱稍有歧異，對於構成犯罪及判決本旨均不生影響。上訴意旨置
原判決之論於不顧，仍執前詞為事實上之爭辯，並對原審採證認事之職權行使，任
意指摘，難謂已符合首揭法定上訴要件，其上訴違背法律上之程式，應予駁回。又裁
判上一罪案件之一部分，得提起第三審上訴者，其不得上訴第三審部分，依審判不可
分原則，第三審法院亦應併予審判，但以得上訴部分其上訴合法為前提。本件得上訴
之偽造文書部分，其上訴為不合法，本院由程序上予以駁回，對於侵占遺失物部分自
無從適用審判不可分原則，併為實體上審判，此部分既屬刑事訴訟法第三百七十六條
第一款之案件，為不得上訴第三審之案件，其上訴不合法，應併駁回。
據上論結，應依刑事訴訟法第三百九十五條前段，判決如主文。
中      華      民      國    九十二    年      六      月    二十六    日
                              最高法院刑事第五庭
                                  審判長法官  謝  家  鶴
                                        法官  洪  文  章
                                        法官  花  滿  堂
                                        法官  陳  世  淙
                                        法官  洪  佳  濱
      右正本證明與原本無異
                                              書  記  官
中      華      民      國    九十二    年      七      月      八      日


司法院資訊處製作；財團法人民間司法改革基金會備份。
